# 请教陈版，非同一控制下企业合并中递延所得税的税率适用母公司还是子公司呢？

提问人：考 CPA 全靠命 时间：2018-07-10 19:48:47
请教陈版，在非同一控制下企业合并中，对评估增值部分确认的递延所得税，适用母公司的税率还是子公司的税率呢？

回答人：chenyiwei
子公司各项资产、负债的账面价值和计税基础之间的暂时性差异确认递延所得税，应依据子公司的适用税率。（根据现行税法规定，合理确定这些暂时性差异预计转回年度子公司的预计适用税率。）